臺灣臺中地方法院刑事判決　　　　　　　　　　　　　九十一年度訴字第一三二號
　　公　訴　人　台灣台中地方法院檢察署檢察官
　　被　　　告　甲○○
右列被告因違反電信法案件，經檢察官提起公訴（九十年度偵緝字第三五四號），本
院判決如左：
    主  文
甲○○被訴自民國八十七年九月間起至同年十月間止違反電信法之罪部分免訴。
被訴於民國八十七年十一月間違反電信法之罪部分無罪。
    理  由
一、本件公訴意旨摘要：
    被告甲○○自民國（下同）八十七年九月間起至同年十一月間止，明知其所持有
    之000000000號行動電話，係他人以電磁方式盜拷燒錄他人申請租用之
    000000000號行動電話之序號及內碼，竟基於意圖為自己不法之利益之
    概括犯意，以盜拷之行動電話，與他人通信，以此詐得免支付行動電話通信費之
    不法利益約新台幣一萬多元，案經交通部電信總局電信警察隊第二中隊循線查獲
    ，因認被告涉犯電信法第五十六條第一項之罪嫌。
二、本件免訴部分之理由：
（一）、按刑事訴訟法第三百零二條第一款規定，案件曾經判決確定者，應為免訴之
        判決，係以同一案件，已經法院為實體上之確定判決，該被告應否受刑事制
        裁，既因前次判決而確定，不能更為其他有罪或無罪之實體上裁判，此項原
        則，關於實質上一罪或裁判上一罪，其一部事實已經判決確定者，對於構成
        一罪之其他部分，亦均應適用，且此種事實係因審判不可分之關係，在審理
        事實之法院，就全部犯罪事實，依刑事訴訟法第二百六十七條規定，本應予
        以審判，故其確定判決之既判力自應及於全部之犯罪事實，惟若在最後審理
        事實法院宣示判決後始行發生之事實，既非該法院所得審判，即為該案判決
        之既判力所不能及，是既判力對於時間效力之範圍應以最後審理事實法院之
        宣示判決日為判斷之標準。（最高法院八十五年台非字第三二六號、八十八
        年台上字第二五七六號判決、八十二年第四次刑事庭會議決議參照）。
（二）、查本件被告曾於八十七年間被訴於八十七年一月上旬，在台中市○○路四八
        五巷二十九號一樓住處，收受趙業華贈送之行動電話一具，竟在上址，委不
        知情之不詳姓名成年男子將葉祖慧所有之000－000000號行動電話
        內、外碼以無線方式複製在該機具上，並以上開盜拷之行動電話與他人通話
        五、六次，而盜用他人通信設備，經台灣高等法院台中分院，於八十七年十
        月二十八日上午十時三十分許辯論終結，並於八十七年十月三十一日判處有
        期徒刑三月，嗣於八十七年十一月二十八日確定在案，業經本院調閱前開案
        件全卷查明無訛。本案被告甲○○坦承在八十七年間連續使用盜拷之行動電
        話，但不知道確定之時間是何時等語，其被訴八十七年十月三十一日之前使
        用盜拷之行動電話，即為前案判決既判力所及，揆諸前揭說明意旨，自應將
        本案被告被訴自八十七年九月間至八十七年十月間違反電信法之部分為免訴
        之諭知。
（三）、按行動電話手機（話機）之電子序號及內碼等，係手機製造廠商及行動電話
        通信業者方有權（或授權他人）製作，將之輸錄於行動電話手機之電腦電磁
        紀錄內，供行動電話通信業者之電腦網路交換控制中心比對查核，以決定是
        否准許該手機使用者通信之用，合於永續狀態中表示一定用意證明之刑法文
        書概念，自屬刑法第二百二十條第二項（修正前之第二百二十條）、第二百
        十條之準私文書；另電信法第五十六條第一項之罪，以意圖為自己或第三人
        不法之利益，使用有線、無線或其他電磁方式，盜接或盜用他人電信設備通
        信者為要件，該罪之處罰詐得免繳電信通信費用之不法利益規定，除應論以
        電信法第五十六條第一項之罪外，另應論以犯刑法第二百十六條、第二百二
        十條第二項、第二百十條之行使偽造準私文書罪，前開確定判決及本件公訴
        人起訴漏未論及刑法第二百十六條、第二百二十條第二項、第二百十條之罪
        部分固有未洽，惟前開論罪法條與電信法第五十六條第一項之部分有想像競
        合犯之裁判上一罪之關係，自應認前開盜打之犯行業經判決確定，附此敘明
        。
三、本件無罪部分之理由：
（一）、按犯罪事實應依證據認定之，無證據不得推定其犯罪事實，刑事訴訟法第一
        百五十四條定有明文，次按公訴人就被告犯罪事實，應負舉證責任，刑事訴
        訟法第一百六十一條第一項亦定有明文。
（二）、本案被告被訴於八十七年十一月間使用前開盜拷之行動電話，未據公訴人提
        出八十七年十一月間之通聯紀錄以明其實，且本案起訴至本院之時間為九十
        一年一月四日，前開通聯紀錄已逾保存期限，致本院無從得知該通聯紀錄之
        內容，雖依卷附八十七年十月間之通聯紀錄中有多次通話紀錄顯示被告顯有
        使用000－000000號盜拷行動電話之情形，惟尚不得以被告曾經在
        前一個月有使用盜拷之行動電話，而認定被告八十七年十一月間繼續使用之
        ，揆諸前揭說明意旨，自應就被告被訴八十七年十一月間違反電信法之部分
        為無罪之諭知。
據上論斷，應依刑事訴訟法第三百零二條第一款、第三百零一條第一項，判決如主文
。
中      華      民      國      九十一      年      十      月    一    日
                                臺灣臺中地方法院刑事第二庭
                                        法  官  陳 如 玲
右正本證明與原本無異。
如不服本判決，應於送達後十日內向本院提出上訴狀（須附繕本），上訴於台灣高等
法院台中分院。
                                        書記官
中      華      民      國      九十一      年      十      月    二    日
